# 请教个BT的关联关系的界定问题

提问人：johnlock 时间：2014-03-12 13:45:45
我公司（A）参股了企业B（40%），同时控制一家PE子公司C。现C公司发起成立一支基金并担任GP，我公司认购基金份额（40%）
成为LP。现在这支基金拟对B公司增资，占B公司15%的股权。 增资完成后，能否认定我公司对B公司达到了控制？本次增资是否作为关联交易披露？ 谢谢大家解惑！

回答人：chenyiwei
赞同 2 楼网友意见。关键是：你公司能否利用对该GP的控制，以及自身所持有的LP权益，实现对该基金的控制。由于此类PE基金的特点，其控制权的判断在很大程度上取决于投资决策委员会等实权机构的席位分配和表决机制，以及其他合伙人能否联合起来罢免该GP等因素。